臺灣高等法院高雄分院刑事判決　　　　　　　　　　九十三年度上訴字第八三三號
　　上　訴　人　臺灣屏東地方法院檢察署檢察官
　　被　　　告　乙○○
右上訴人因被告違反毒品危害防制條例案件，不服臺灣屏東地方法院九十三年度訴字
第三○○號中華民國九十三年七月八日第一審判決（起訴案號：臺灣屏東地方法院檢
察署九十三年度毒偵字第六一四號），提起上訴（移
度毒偵字第一四四九號），本院判決如左：
      主  文
原判決撤銷。
乙○○連續施用第一級毒品，處有期徒刑拾月。
扣案殘留海洛因成分夾鏈袋壹個、第一級毒品海洛因一包（淨重零點零柒公克，另含
海洛因殘渣之包裝重零點貳壹公克）均沒收銷燬之；另未殘留海洛因成分之注射針筒
貳支沒收。
      事  實
一、乙○○前於民國九十年間，因施用第一級毒品海洛因案件，經台灣台東地方法院
    裁定送台灣台東看守所附設勒戒處所觀察、勒戒後，認有繼續施用毒品之傾向，
    經台灣台東地方法院裁定令入戒治處所施以強制戒治，迄九十一年七月十九日經
    台灣台東地方法院裁定停止強制戒治釋放，並由台灣台東地方法院檢察署於九十
    一年十月二十九日以九十一年度戒毒偵字第三二五號為不起訴處分確定在案。詎
    乙○○仍不知悔改，復於釋放後五年內，基於施用第一級毒品海洛因之概括犯意
    ，於九十三年二月中旬起至九十三年三月二十三日下午六時許，在屏東縣鹽埔鄉
    ○○村○○路八號住處等處，以注射針筒注射之方式，連續施用第一級毒品海洛
    因，平均約三天施用一次。嗣於九十三年三月二十四日晚上十一時四十五分許，
    在屏東縣屏東市○○路六四八號前為警查獲，並扣得乙○○所有殘留海洛因成分
    夾鏈袋一個，及乙○○所有，供施用毒品海洛因所用，未殘留海洛因成分之注射
    針筒一支。乙○○於移送檢察官偵查，檢察官限制住居後，復承前開概括之犯意
    ，自九十三年三月二十五日起至九十三年六月七日晚上八時許止，在屏東縣鹽埔
    鄉○○村○○路八號住處，以注射針筒注射之方式，連續施用第一級毒品海洛因
    多次，平均約四天至一星期施用一次。嗣於九十三年六月九日下午一時三十分許
    ，為警在屏東縣屏東市○○路四二二號前查獲，並扣得乙○○所有第一級毒品海
    洛因一包（淨重○‧○七公克，含毒品殘渣之包裝重○‧二一公克）及乙○○所
    有，供施用毒品海洛因所用，未含海洛因成分之注射針筒一支。
二、案經屏東縣警察局屏東分局移送臺灣屏東地方法院檢察署檢察官偵查起訴，並經
    屏東縣警察局屏東分局移送臺灣屏東地方法院檢察署檢察官轉送本院併辦審理。
      理  由
一、右揭事實，已經被告乙○○分別於檢察官偵查中及原審審理中坦承不諱，且有尿
    液採證編號姓名對照表二紙、屏東縣衛生局煙毒及麻醉藥品類委託檢驗結果通知
    書二份、現場照片八張及扣案殘留海洛因成分夾鏈袋一個、第一級毒品海洛因一
    包（淨重零點零柒公克，另含毒品殘渣之包裝重零點貳壹公克）；未殘留海洛因
    成分之注射針筒二支可資佐證。扣案之殘餘粉末夾鏈袋一個，經送驗後，呈海洛
    因陽性反應，另針筒一支則呈海洛因陰性反應，此有高雄醫學大學附設中和紀念
    醫院九十三年六月八日，編號0000-000、0000-000號之檢驗報告二紙；送驗之白
    粉一包，內含毒品海洛因成分，亦有法務部調查局九十三年七月六日調科壹字第
    240003135號鑑定通知書一份附卷可證，被告罪證明確，犯行堪以認定。
二、核被告所為，係犯毒品危害防制條例第十條第一項之施用第一級毒品罪。被告施
    用毒品前後持有第一級毒品之低度行為，為施用之高度行為所吸收，不另論罪。
    被告前後多次施用第一級毒品之犯行，時間緊接，方法相同，所犯罪名同一，顯
    係基於概括之犯意反覆為之，應依連續犯之規定論以一罪。檢察官就被告自九十
    三年三月二十五日起至九十三年六月七日晚上八時許止，連續施用第一級毒品海
    洛因多次之行為雖未起訴，但此部份與起訴部分有連續犯關係，為起訴效力所及
    ，本院自得併予審理。
三、原審據以論罪科刑，固非無見。但被告自九十三年三月二十五日起至九十三年六
    月七日晚上八時許止，連續施用第一級毒品海洛因多次之行為，原審未及審酌，
    自有未洽。檢察官上訴意旨，執此指摘原判決不當，為有理由，自應由本院將原
    判決撤銷改判。爰審酌被告前已有施用毒品之犯行，經觀察勒戒及強制戒治後，
    仍無法根絕毒癮而又再度連續施用，顯見其戒毒意志不堅，惟念其坦承犯行，頗
    有悔意，態度良好等一切情狀，量處如主文第二項所示之刑。扣案殘留海洛因成
    分夾鏈袋壹個、第一級毒品海洛因一包（淨重零點零柒公克，另含海洛因殘渣之
    包裝重零點貳壹公克），因殘留海洛因成分之夾鏈袋與含海洛因殘渣之包裝，與
    海洛因毒品難以析離，應連同海洛因毒品，均依毒品危害防制條例第十八條第一
    項前段之規定沒收銷燬之；另未殘留海洛因成分之注射針筒共二支，為被告乙○
    ○所有，供施用毒品海洛因之物，併依刑法第三十八條第一項第二款之規定宣告
    沒收。
四、被告經合法傳喚，無甲當之理由不到庭，爰不待其陳述，逕行判決。
據上論結，應依刑事訴訟法第三百六十九條第一項前段、第三百七十一條、第三百六
十四條、第二百九十九條第一項前段，毒品危害防制條例第十條第一項、第十八條第
一項前段，刑法第十一條、第五十六條、第三十八條第一項第二款，判決如主文。
本案經檢察官羅建勛到庭執行職務。
中      華      民      國    九十三    年      九      月    二十三    日
                              臺灣高等法院高雄分院刑事第九庭
                                  審判長法官  張明松
                                        法官  郭玫利
                                        法官  任森銓
右甲本證明與原本無異。
如不服本判決應於收受本判決後十日內向本院提出上訴書狀，其未述上訴理由者，
並得於提起上訴後十日內向本院補提理由書狀（均須按他造當事人之人數附繕本)「
切勿逕送上級法院」。
                                      書記官  蘇恒仁
中      華      民      國    九十三    年      九      月    二十三    日
附錄：本判決論罪科刑法條：
毒品危害防制條例第十條第一項
施用第一級毒品者，處六月以上五年以下有期徒刑。
毒品危害防制條例第十八條
查獲之第一、二級毒品及專供製造或施用第一、二級毒品之器具，不問屬
於犯人與否，均沒收銷燬之；查獲之第三、四級毒品及製造或施用毒品之
器具，無甲當理由而擅自持有者，均沒入銷燬之。但合於醫藥、研究或訓
練之用者，得不予銷燬。
前項合於醫藥、研究或訓練用毒品或器具之管理辦法，由法務部會同行政
院衛生署定之。
